臺灣臺北地方法院民事簡易判決
110年度店簡字第910號
原      告  滙豐(台灣)商業銀行股份有限公司

法定代理人  麥康裕  


訴訟代理人  林俊德  
            陳永健  
被      告  王月里  
訴訟代理人  彭淑姿  
上列當事人間請求清償借款事件，經臺灣高雄地方法院高雄簡易
庭109年度雄簡字第2402號民事裁定移送前來，本院於民國110年
11月4日言詞辯論終結，判決如下：
    主      文
被告應給付原告新臺幣肆拾貳萬零伍佰伍拾元及如附表所示計算
之利息。
訴訟費用新臺幣肆仟陸佰參拾元由被告負擔。
本判決得假執行。但被告如以新臺幣肆拾貳萬零伍佰伍拾元為原
告預供擔保後，得免為假執行。
    事實及理由
壹、程序事項
    按訴狀送達後，原告不得將原訴變更或追加他訴，但擴張或
    減縮應受判決事項之聲明者，不在此限，民事訴訟法第255 
    條第1項第3款有明定。查原告起訴時請求給付新臺幣（下同
    ）420,550元及自民國97年11月25日起至清償日止，按週年
    利率4.64％計算之利息（見雄簡卷第7頁）。嗣110年11月4日
    當庭變更訴之聲明關於利息起算日，減縮請求近五年內利息
    （見本院卷第80頁），應予准許。
貳、實體事項　　
一、原告主張：被告與彭光輝（聲請法院核發支付命令確定）共
    同於87年3月23日向伊申請房屋貸款，簽立本票及消費性房
    屋抵押借款暨擔保透支約定書，嗣逾期繳款，經伊拍賣供擔
    保不動產受償部分金額，迄今尚欠本金420,550元及如附表
    所示利息未清償，並聲明：如主文所示。
二、被告則以：伊幫彭光輝購屋擔任連帶保證人，房屋現已遭拍
    賣，原告自97年起均未對伊請求等語，並聲明：原告之訴駁
    回。
三、法院之判斷：
　㈠按稱消費借貸者，謂當事人一方移轉金錢或其他代替物之所
    有權於他方，而約定他方以種類、品質、數量相同之物返還
    之契約；借用人應於約定期限內，返還與借用物種類、品質
    、數量相同之物，民法第474條第1項、第478條前段分別定
    有明文。查原告之主張，提出本票、帳戶明細及消費性房屋
    抵押借款暨擔保透支約定書、對帳單在卷可按（見雄簡卷第
    17至19、121至149頁，本院卷第45至64頁），並有臺灣臺南
    地方法院民事執行處110年8月16日函覆強制執行金額分配表
    、分配結果彙總表、債權人分配金額彙總表在卷可按（見本
    院卷第31至35頁），為被告到庭不爭執，堪認原告主張為真
    正。
　㈡按利息、紅利、租金、贍養費、退職金及其他一年或不及一
    年之定期給付債權，其各期給付請求權，因五年間不行使而
    消滅。查原告於109年6月2日始對被告聲請發支付命令，經
    被告提出異議後繫屬於本院，有支付命令聲請狀在卷可按（
    見雄簡卷第7頁），原告請求有關104年6月2日前遲延利息部
    分，已逾5年時效而消滅，原告減縮請求被告給付自支付命
    令送達（109年6月24日送達被告戶籍址由大樓管理員收受，
    見雄簡卷第37頁）之翌日起算前5年即104年6月25日起至清
    償日止，按年息4.64％計算之利息，應屬有據。
四、綜上所述，原告請求被告給付如主文所示之金額及利息，為
    有理由，應予准許。
五、本件係就民事訴訟法第427條訴訟適用簡易程序所為被告敗
    訴之判決，依同法第389條第1項第3款規定，應依職權宣告
    假執行，並依同法第392條第2項、第3項規定，依職權宣告
    被告如預供擔保後，得免為假執行。　　
六、訴訟費用負擔之依據：民事訴訟法第78條。本件訴訟費用額
    ，依後附計算書確定如主文所示之金額。
中　　華　　民　　國　　110 　年　　12　　月　　7 　　日
                  臺灣臺北地方法院新店簡易庭
                              法  官  鄧德倩
計   算   書：
項        目             金   額（新臺幣）      備    註
第一審裁判費             4,630元
合        計             4,630元
以上正本係照原本作成。
如不服本判決，應於判決送達後20日內向本庭提出上訴狀（須按
他造當事人之人數附繕本）；如委任律師提起上訴者，應一併繳
納上訴審裁判費。
中　　華　　民　　國　　110 　年　　12　　月　　7 　　日
                              書記官  張嘉崴
附表：　　　　
項目 債權本金（新臺幣） 利息    年利率 起迄日 房屋貸款 420,550元 4.64% 自民國104年6月25日起至清償日止